台灣屏東地方法院刑事判決　　　　　　　　　　　　　九十一年度訴字第一七九號
　　公　訴　人　臺灣屏東地方法院檢察署檢察官
　　被　　　告　乙○○
　　指定辯護人　本院公設辯護人　丁○○
右列被告因強盜等案件，經檢察官提起公訴（九十一年度偵字第五九七號）及移送併
案（九十一年度偵字第九二三、九三四號），本院判決如左：
    主  文
乙○○連續意圖為自己不法之所有，帶兇器，以強暴至使不能抗拒，而取他人之物
，累犯，處有期徒刑拾年。
扣案之藍波刀壹把沒收之。
    事  實
一、乙○○於民國（下同）八十七年間因違反麻醉藥品管理條例案件，經台灣高雄地
    方法院以八十七年度易字第一一六一號判決判處有期徒刑三月，如易科罰金，以
    參佰元折算一日確定，於八十八年八月二十七日執行完畢。詎其猶不知悔改，意
    圖為自己不法之所有，基於概括之犯意，連續於：
    (一)九十一年一月十七日晚間十一時許，佯裝為客人，先至屏東市○○路十八號「
      戴安娜美容店」勘查，見店內只有會計丙○○一人後，認有機可趁，乃先行離
      去，五分鐘後，持客觀上足以對人生命、身體造成危害之藍波刀一把及白色透
      氣膠帶一捲，再至上址，以藍波刀抵住丙○○胸部，至使不能抗拒而令將櫃臺
      之抽屜打開，並取走現金新台幣（下同）三千餘元，再將丙○○押至廁所，命
      其將皮包內之現金一萬七千餘元交出，得手後，復命丙○○須待在廁所內五分
      鐘，乙○○則趁機離去，並將上開現金花用殆盡。
    (二)九十一年一月十八日上午十時三十五分許，在屏東市○○路之「巨蛋超商」前
      ，見懷有身孕之甲○○獨行，認為可欺，乃尾隨其至屏東市○○路「力麗家俱
      行」後面，俟甲○○持鑰匙開啟車門時，乙○○即持預藏之上開藍波刀一把抵
      住甲○○腿部，至使不能抗拒而令其交付身上現金六百二十元，並強行自其皮
      包內取出郵局提款卡，得手後，再強押甲○○開車沿路找尋郵局以提款，行至
      光復路三０四號六塊厝郵局二十一支局時，乙○○問明提款卡密碼後，即下車
      提款，惟因按錯鍵而未得逞，遂將提款卡毀壞（毀損部分未據告訴）；甲○○
      於乙○○下車後，迅速駕車離去並報警。
    (三)九十一年一月十八日上午十一時二十分許，在屏東市○○路二六四號「國泰西
      藥房」，見該藥房內僅有鍾娟芳一人，認其可欺，即拿出上開藍波刀一把指向
      鍾娟芳，至使不能抗拒而令其交出錢櫃內之現金一萬餘元，得手後，復將鍾娟
      芳押至廚房內，截斷烘碗機電線一段（毀損部分未據告訴）及外套一件綑綁其
      手腳，並以毛巾塞住其嘴，命其不得聲張後始離去，並將所得花用剩下四千五
      百元。
    嗣於同日十二時五十分許，在屏東市○○路與重慶路口之「巨蛋超商」內，為警
    據報後循線查獲，並扣得乙○○所有之上開藍波刀一把，甲○○所有之現金六百
    二十元、遭毀壞之提款卡，鍾娟芳所有之現金四千五百元、烘碗機電線一段、毛
    巾一條、外套一件等物。
二、案經屏東縣警察局屏東分局報請台灣屏東地方法院檢察署檢察官偵查起訴及移送
    併辦。
    理  由
一、訊據被告乙○○對於右揭犯罪事實大致坦承不諱，核與被害人丙○○、甲○○、
    鍾娟芳於警訊中指述情節相符，並據證人即在「安娜美容店」外遇見被告之石麗
    滿證述屬實，復有被害人甲○○之贓物保領結、郵局提款明細表影本、甲○○報
    案三聯單影本各一紙及被告提款時照片一張附卷可稽，又有上開藍波刀一把、現
    金六百二十元、四千伍佰元、甲○○遭毀壞之提款卡一張、郵局錄影帶一卷、成
    藥包裝袋一個、烘碗機電線一段、毛巾一條、外套一件扣案可佐，足徵被告之自
    白與事實相符，堪予採信。其雖另辯稱係因酒後亂性所為，然查無證據證明其前
    服用酒類，再觀諸被告犯案過程中，能衡量著手時之環境情狀，伺機而動，對於
    各犯罪步驟均瞭若指掌，亦能控制被害人在驚慌下之反應，尚難認其行為當時受
    到酒精影響而達精神耗弱之程度，是其所辯，無非卸責之詞，不足採信。本件事
    證明確，被告之犯行堪以認定。
二、(一)查被告強盜時所使用之藍波刀，可認係客觀上具有危險性之兇器。次查，被告
      行為後，本院判決前，懲治盜匪條例業經立法院廢止，並經總統於於九十一年
      一月三十日公布，刑法第三百二十八條亦經立法院修正並經總統同時公佈，新
      舊法（即懲治盜匪條例第五條第一項第一款與新修正刑法第三百二十八條）比
      較結果，以修正後公佈之刑法規定有利於被告，依刑法第二條第一項前段之規
      定，本判決自應適用修正後之刑法第三百二十八條規定論罪科刑；是被告持藍
      波刀之凶器而強盜，係犯修正後刑法第三百二十八條第一項之強盜罪，而有刑
      法第三百二十一條第一項第三款之情形，是核其所為，係犯修正後刑法第三百
      三十條第一項之攜帶兇器加重強盜罪。
    (二)被告強押被害人丙○○至廁所、甲○○至郵局提款及綑綁被害人鍾娟芳部分，
      為其強盜取財犯行之一部，應包括於前揭犯行，不另論妨害自由罪。
    (三)被告先後多次強盜取財犯行，均時間緊接，所犯為構成要件相同之罪名，顯係
      基於概括之犯意反覆為之，為連續犯，應依刑法第五十六條之規定，從一重論
      以攜帶凶器強盜罪，並加重其刑。
    (四)又被告前於八十七年間因違反麻醉藥品管理條例案件，經台灣高雄地方法院以
      八十七年度易字第一一六一號判決判處有期徒刑三月，如易科罰金，以參佰元
      折算一日確定，於八十八年八月二十七日執行完畢，有台灣屏東地方法院檢察
      署刑案資料查註紀錄表及台灣高等法院被告全國前案紀錄表各乙紙在卷可按，
      其於五年之內再犯有期徒刑以上刑之本罪，為累犯，應依法加重其刑，並遞加
      之。
    (五)移送併辦部分（九十一年度偵字第九二三、九三四號），雖未據起訴，然與已
      起訴之前揭有罪部分，有裁判上一罪之連續犯關係，基於公訴不可分原則，亦
      為起訴效力所及，本院自得就該部分加以裁判。
    (六)爰審酌被告曾有多次前科、素行不良、身強體壯、不思尋正途謀生，率爾以暴
      力強盜他人財物，造成被害人身心驚嚇程度，危害社會治安甚鉅，惡性非輕，
      本應從重論處，惟念其智識程度不高、年紀尚輕、事後坦承認犯行、態度良好
      等一切情狀，量處如主文所示之刑。
    (七)扣案之藍波刀一把為被告所有，供犯罪所用之物，業據其供述在卷，爰依刑法
      第三十八條第一項第二款之規定，宣告沒收。其餘扣案物品或非被告所有，或
      非供被告犯罪所用之物，爰不併予宣告沒收。
三、公訴意旨另認被告乙○○於右揭時、地持有藍波刀之事實，尚涉犯槍砲彈藥刀械
    管制條例第十四條第三項罪嫌。按犯罪事實應依證據認定之，無證據不得推定其
    犯罪事實；又不能證明被告犯罪者，應諭知無罪之判決，刑事訴訟法第一百五十
    四條、第三百零一條第一項分別定有明文。經查，本件扣案之刀械，經送請屏東
    縣警察局鑑定結果，認定係藍波刀，有該局九十一年一月二十九日（九一）屏警
    保民字第一一四六五號函一紙附卷可稽。又查藍波刀係內政部警政署於八十一年
    八月十日以（八一）台內警字第八一八二二八一號函公告查禁之刀械，然內政部
    於九十年十一月二十日以台（九十）內警字第九０八一四八二號函公告廢止上開
    刀械查禁公告，藍波刀自是日起即非屬槍砲彈藥刀械管制條例所列管之刀械。準
    此，被告自承於九十一年初起，方自友人受讓而持有上開藍波刀（見本院九十一
    年五月六日審判筆錄），依上開說明，其持有藍波刀之行為自不構成槍砲彈藥刀
    械管制條例第十四條第三項之罪。此外，復查無其他積極證據足認被告確有公訴
    人所指此部分之犯行，原應諭知無罪之判決，惟公訴意旨認此部分與前揭論罪科
    刑之加重強盜罪間，有裁判上一罪之牽連關係，爰不另為無罪之諭知。
四、併案（九十一年度偵字第二二一五號）意旨略以：被告乙○○於九十年十二月二
    十日晚間十時五分許，至屏東市○○路與仁愛路口之「福喬便利商店」佯裝打玩
    電動玩具機，趁店內無客人上門之際，吆喝店員戊○○拿一仟元硬幣出來，迨戊○○走至其面前，即取出手槍一枝，抵住戊○○腰部，喝令其至儲藏室，至使戊○○不能抗拒而交出身上財物及打開收銀機，乙○○即取走現金九仟餘元，得手
    後，並將戊○○所有車牌號碼ＺＺＨ－一六二號機車騎走，因認被此部分犯行與
    前揭論罪科刑部分有裁判上一罪之連續犯關係，亦涉犯刑法第三百三十條第一項
    之加重強盜罪嫌。經查，訊據被告乙○○堅詞否認涉有此部分犯行，而被害人戊○○與本院審理時，亦已表明其於警局之指認有誤，誤將該案被告認作被告乙○○，而該案被告業已於高雄逮獲，且另案處理中（參見本院九十一年五月二十八
    日訊問筆錄），是公訴人移請併案審理之部分，被告之犯行尚屬不能證明，從而
    併辦部分與前揭論罪科刑部分不生連續犯之裁判上一罪關係，非為起訴效力所及
    ，本院無從一併審酌，應予退還，由檢察官另行處理。
據上論斷，應依刑事訴訟法第二百九十九條第一項前段，刑法第二條第一項前段、第
五十六條、修正後刑法第三百三十條第一項、第三百二十一條第一項第三款、第四十
七條、第三十八條第一項第二款，判決如主文。
本案經檢察官何克昌到庭執行職務。
中      華      民      國    九十一    年      六      月     十七     日
                                    台灣屏東地方法院刑事第一庭
                                        審判長法  官   潘正屏
                                              法  官   林世民
                                              法  官   楊中琪
右正本證明與原本無異。
如不服本判決應於收受本判決送達後十日內向本院提出上訴書狀，其未敘述上訴理由
者，並得於提起上訴後十日內向本院補提理由書狀（均須按他造當事人之人數附繕本
 ）「切勿逕送上級法院」
                                               書記官   謝博興
中    華    民    國     九十一      年      六      月       十八      日
附錄本判決論罪科刑法條：修正後刑法第三百三十條第一項
修正後刑法第三百三十條
犯強盜罪而有第三百二十一條第一項各款情形之一者，處七年以上有期徒刑。
前項之未遂犯罰之。
